# 陈版主：商业保理风险准备金在报表应该如何列报

提问人：af_0012 时间：2020-02-05 13:10:33
陈版主：
企业计提商业保理风险准备金，借：提取融资保理风险准备金 贷：融资保理风险准备金。
商业保理专业委员会发布了一篇“商业保理业务会计核算规范（征求意见稿）”，文中将风险准备金列入所有者权益项目下列报，新设“利润分配-提取一般风险准备”、“一般风险准备”。 在资产负债表日时，按应计提的风险准备金，借记“利润分配-提取一般风险准备”科目，贷记“一般风险准备”科目。
请问陈版主，如果是非金融企业，计提了商业保理风险准备金，如果在损益和负债列示，应该是在报表那个项目列示比较合适呢？
是否可以按照商业保理业务会计核算规范（征求意见稿）直接在权益中列示呢？
期待回复，非常感谢！！！

回答人：chenyiwei
理论上此类准备金是针对未来可能发生的损失作出的准备，计入权益更为合理（类似于一般风险准备），其计提属于利润分配。而不应作为损益和负债。